【裁判字號】    89,台上,1213
【裁判日期】    890525
【裁判案由】    分配表異議之訴
【裁判全文】
最高法院民事判決                              八十九年度台上字第一二一三號
    上  訴  人  台灣中小企業銀行股份有限公司松山分行
    法定代理人  盧昭毅
    訴訟代理人  李姿燕
    被 上訴 人  彰化商業銀行股份有限公司民生分行
    法定代理人  劉茂雄
    訴訟代理人  鄭洋一律師
右當事人間分配表異議之訴事件，上訴人對於中華民國八十八年二月二日台灣高等法
院第二審判決（八十七年度上字第一三○○號），提起上訴，本院判決如左：
    主  文
上訴駁回。
第三審訴訟費用由上訴人負擔。
    理  由
本件上訴人主張：台灣台北地方法院八十七年度民執正字第二七六一號給付借款強制
執行事件所作成分配期日為民國八十七年六月二十三日之分配表，將被上訴人因聲明
參與分配所繳之執行費新台幣（下同）九十九萬四千八百二十八元列為次序三之優先
債權。惟該項執行費非屬共益費用，不能優先受償。伊為系爭執行事件之債權人，得
依強制執行法第四十一條規定，提起分配表異議之訴等情，求為將上開分配表所列被
上訴人優先分配之執行費九十九萬四千八百二十八元減為零元之判決。
被上訴人則以：依強制執行法第二十八條之二第二項規定，聲明參與分配所繳之費用
，亦為執行費用，依同法第二十九條第二項規定，自得優先受償等語，資為抗辯。
原審以：依強制執行法第二十八條之二第二項規定，聲明參與分配者，應依法繳納執
行費用，該費用即屬同法第二十九條第一項所稱債權人因強制執行而支出之費用，得
求償於債務人者，依同條第二項規定自得就強制執行之財產先受清償。被上訴人因參
與分配支出之九十九萬四千八百二十八元，係因強制執行而繳納之執行費用，依上開
規定，自得就強制執行之財產先受清償。上訴人主張該項費用不得列為優先債權受償
云云，為無足取。從而，上訴人依強制執行法第四十一條規定，提起分配表異議之訴
，請求將系爭分配表所列被上訴人優先分配之執行費九十九萬四千八百二十八元減為
零元，為無理由，不應准許。爰將第一審所為上訴人勝訴之判決廢棄，改判駁回其訴
。查債權人因聲明參與分配依強制執行法第二十八條之二第二項規定繳納之執行費，
係屬因強制執行而支出之費用，得求償於債務人者，依同法第二十九條第二項規定，
自得就強制執行之財產先受清償。原審本此見解，為上訴人敗訴之判決，經核於法並
無違背。上訴論旨，指摘原判決不當，求予廢棄，非有理由。
據上論結，本件上訴為無理由，依民事訴訟法第四百八十一條、第四百四十九條第一
項、第七十八條，判決如主文。
中      華      民      國    八十九    年      五      月    二十五    日
                              最高法院民事第四庭
                                  審判長法官  林  奇  福
                                        法官  陳  國  禎
                                        法官  李  彥  文
                                        法官  陳  重  瑜
                                        法官  鄭  玉  山
      右正本證明與原本無異
                                              書  記  官
中      華      民      國    八十九    年      六      月      九      日


司法院資訊處製作；財團法人民間司法改革基金會備份。
